# 请教陈版主，关于员工股权份支付的问题

提问人：平原里的狼 时间：2023-08-24 13:56:34
版主好，目前我司新设时员工持股平台认缴 3000 万，初始注册时已经分配 1000 万，同时实缴 1000 万；
请问公司后续估值上升后， 2000 万认缴权分配给员工，是否适用股份支付准则？

回答人：chenyiwei
如果目前 2000 万认缴权尚未明确分配明细和授予条件，后续明确后再进行分配的，则属于一项新的股份支付，以届时的授予价格低于届时公允价值的差额作为计量股份支付费用的基础，不能继续沿用当前持股平台成立和首次授予日的公允价值。